臺灣臺北地方法院刑事判決　　　　　　　　　　　　　九十年度易字第一五一九號
　　公　訴　人　臺灣臺北地方法院檢察署檢察官
　　被　　　告　乙○○
右列被告因竊盜案件，經檢察官提起公訴（九十年度偵字第一六八九六號），本院判
決如左：
    主  文
乙○○連續竊盜，處有期徒刑伍月，如易科罰金，以參佰元折算壹日。
    事  實
一、乙○○意圖為自己不法之所有，基於概括犯意，以徒手拉開機車座墊側邊，竊取
    置於機車置物箱內之財物之手法，連續於（一）民國九十年七月廿六日廿四時許
    ，在台北巿大安森林公園建國南路廁所前之人行道上，竊取丙○○放置於車號Ｃ
    ＢＢ－六三三號機車置物箱內之黑色手提包、學生證、健保卡、信用卡三張、駕
    照、行照、國際牌手機ＧＤ九二壹支、現金新台幣（下同）貳萬元得手。（二）
    九十年八月十八日廿時許，在台北巿大安區○○○路、信義路口大安森林公園人
    行道上，竊取戊○○放置車號ＣＩＢ－０二六號機車置物箱內之藍色皮包、零錢
    、身分證、駕照、健保卡、信用卡一張、國際牌手機ＧＤ九０壹支得手。（三）
    九十年八月廿四日廿時四十分許，在台北巿大安森林公園新生南路與信義路口紅
    磚道上，竊取丁○○放置於車號ＡＧＴ－九一一號機車置物箱內之黑色手提袋、
    ＥＬＬＥ牌錢包、眼鏡乙副、鑰匙一串，將上開財物置於自己所攜帶之塑膠袋內
    ，得手後即騎乘腳踏車離去，旋為警查獲。
二、案經台北巿政府警察局大安分局報告臺灣臺北地方法院檢察署檢察官偵查起訴。
    理  由
一、訊據被告乙○○矢口否認有右揭之竊盜犯行，辯稱：伊當天係在大安森林公園附
    近撿拾保特瓶，正好從地上撿到被害人丁○○之黑色手提袋、ＥＬＬＥ牌錢包、
    眼鏡乙副、鑰匙一串等物，且伊手、腳均有受傷，沒有力氣，不可能徒手將機車
    椅墊拉開云云。經查：
    （一）右揭犯罪事實，業據被告於警訊及偵查中坦承不諱，並有證人即被害人楊
          進榮、丙○○、戊○○證述失竊情形屬實，復有證人即查獲警員甲○○到
          庭證述目睹被告行竊及查獲被告之經過情形，稱：查獲當天被告係騎乘腳
          踏車，在新生南路、信義路口停放約一、二十部機車，被告看到第一部機
          車就先停下來，見到機車上放置兩頂安全帽，機車旁有行人座椅，被告即
          坐在行人座椅上，伸手即可碰到機車，亦可避免遭人發現，被告坐了約五
          到十分鐘，見四下無人，即將機車座墊拉開五到十公分的空隙，只要用力
          拉即可將座墊內的財物取走，並將竊得財物置於塑膠袋內，得手後旋騎乘
          腳踏車離去，其見被告離開便上前逮捕，因距離被告有一段約一、二十公
          尺之距離，故未能當場逮捕等語（本院九十一年三月二十七日訊問筆錄參
          照）。且有贓物認領保管單一張、被害人財物清冊一份、自白書一紙、照
          片三張在卷可稽。復經本院勘驗被害人丁○○所有、車號ＡＧＴ－九一一
          號機車於機車座墊上鎖時可否徒手拉開之情形，警員甲○○半蹲於機車側
          邊，以單手即可拉開機車座墊約二十公分之空隙，另一手則可伸入機車置
          物箱取出置於其內之物品，受命法官亦可以雙手拉開機車座墊約五公分之
          空隙，又證人丁○○證稱：當時被竊之包包大小約三十公分乘以二十五公
          分，為麻布材質，裡面沒有裝多少東西，且係折疊置於機車置物箱內等語
          ，有本院九十一年五月七日勘驗筆錄在卷可憑，足證被告確係徒手拉開機
          車座墊，竊取機車置物箱中之財物之事實。
    （二）被告辯稱警訊時係遭警察刑求，方自白犯罪云云，經查，被告於九十年八
          月二十五日經本院裁定羈押，進入台北看守所經所方進行身體檢查，外傷
          紀錄上記載身體右背部、前胸部、右膝處及顏面有紅腫瘀青，並自述於九
          十年八月二十四日晚上九點左右在大安分局派出所內被警員毆打受傷部位
          如圖，以上皆自述等語，有臺灣臺北看守所九十年十月廿五日北所衛字第
          六二九三號函暨內外傷紀錄表一份附卷可稽；惟查，被告於九十年八月二
          十五日十時四十分移送至臺灣臺北地方法院檢察署，於該署檢察官訊問時
          ，被告答以：「（問：你在警訊中所言實在否？提示警訊筆錄）實在的。
          （問：以何工具偷？）沒有工具，用手掀開，將東西拿走。」（偵查卷第
          廿三頁參照）。上開偵訊錄音帶業經本院當庭勘驗無誤（本院九十年十一
          月九日訊問筆錄參照），被告亦承認偵訊筆錄與錄音帶內容相符，伊當時
          確實未告知檢察官警訊遭刑求一事，又以因警察告知伊如不承認即不予交
          保云云置辯，經證人即查獲警員甲○○到庭結證稱：被告之自白書及警訊
          筆錄均在自由意識下所製作，於製作被告之警訊筆錄時並無對被告作何強
          暴脅迫之行為，亦未告知被告「到檢察官面前要承認，檢察官都只聽警察
          的」等語（本院九十年十二月五日訊問筆錄參照）。倘被告果遭警察刑求
          ，何以於檢察官偵訊中仍供稱警訊屬實，未為任何辯解，亦未為刑求抗辯
          ，縱警察有告以檢察官只聽警察的云云，被告既已遭警毆打，何以仍聽信
          警察所言？況經證人甲○○到庭陳述上開證詞，益證被告所為上開辯解純
          屬飾卸之詞，而被告雖於九十年八月二十五日入台北看守所時身體受有傷
          害，惟並無證據證明傷勢係如何造成，是否為警毆打所致？尚無證據足資
          認定，是以被告所為之警訊刑求抗辯尚不足採信，被告之警訊筆錄仍有證
          據能力。
    綜上所述，被告所辯不足採信，本件事證明確，被告犯行堪以認定。
二、核被告所為，係犯刑法第三百二十條第一項之竊盜罪。其先後多次竊盜犯行，時
    間緊接，罪名與構成要件相同，顯係基於概括犯意而為，應依連續犯規定論以一
    罪，並加重其刑。爰審酌被告犯罪之動機、目的、手段，犯罪後仍飾詞圖卸、不
    知悔改等一切情狀，判處如主文所示之刑，並諭知易科罰金之折算標準，以示懲
    儆。
據上論斷，應依刑事訴訟法第二百九十九條第一項前段，刑法第五十六條、第三百二
十條第一項、第四十一條第一項前段，罰金罰鍰提高標準條例第一條前段、第二條，
判決如主文。
本案經檢察官馮成到庭執行職務。
中    華    民    國      九十一      年      六      月      廿一    日
                                      臺灣臺北地方法院刑事第九庭
                                          審判長法  官  李英豪
                                                法  官  汪漢卿
                                                法  官  林怡秀
右正本證明與原本無異。
如不服本判決，應於判決送達後十日內，向本院提出上訴狀。
                                                書記官  賴敏慧
中    華    民    國      九十一      年      六      月     二十四   日
附錄本案論罪科刑法條全文：
刑法第三百二十條
一意圖為自己或第三人不法之所有，而竊取他人之動產者，為竊盜罪，處五年以下有
  期徒刑、拘役或五百元以下罰金。
二意圖為自己或第三人不法之利益，而竊佔他人之不動產者，依前項之規定處斷。
三前二項之未遂犯罰之。
